【裁判字號】    95,抗,53
【裁判日期】    950414
【裁判案由】    本票裁定
【裁判全文】
臺灣桃園地方法院民事裁定                95年度抗字第53號
抗  告  人  允尚工程企業有限公司
法定代理人  戊○○
            乙○○
            林文化
            丁○○
            丙○○
抗  告  人  己○○
相  對  人  福灣企業股份有限公司
法定代理人  甲○○
上列當事人間因本票裁定事件，抗告人對於民國94年7 月8 日本
院94年度票字第6659號裁定提起抗告，本院裁定如下：
    主  文
抗告駁回。
抗告程序費用由抗告人負擔。
    理  由
一、按受裁定送達之人提起抗告，應於裁定送達後10日之不變期
    間內為之，非訟事件法第42條第1 項前段定有明文。又按提
    起抗告逾抗告期間而不合法者，抗告法院應以裁定駁回之，
    亦有非訟事件法第46條準用民事訴訟法第495 條之1 第1項
    準用同法第444 條第1 項規定。經查，本院94年度票字第
    6659號裁定係於民國94年7 月19日送達予抗告人己○○，有
    送達證書在卷可稽，加計在途期間3 日，本件抗告期間應於
    同年8 月1 日屆滿，而抗告人己○○遲至同年12月30日始行
    提起抗告，有民事抗告狀上加蓋本院收文日期戳印可參，是
    抗告人己○○提起抗告顯已逾上開不變期間，其抗告並非合
    法，應予駁回。
二、本件抗告意旨略以：相對人於到期日未持如原裁定所示之系
    爭本票向抗告人提示請求付款，顯不符向抗告人追索票款之
    前提要件，且系爭本票係為擔保附條件買賣分期付款方式購
    車而簽發，所購買之車輛已於民國94年8 月16日由相對人取
    回，相對人再據系爭本票聲請裁定准予強制執行，實非適法
    云云。
三、經查，相對人執有抗告人於91年11月16日簽發之系爭本票，
    並免除作成拒絕證書，相對人已向抗告人提示，其中未獲清
    償部分為新台幣406,966 元，業據相對人提出系爭本票為證
    ，原裁定准許強制執行，即無不合。又按本票既載明免除作
    成拒絕證書，則執票人聲請裁定准予強制執行時，自毋庸提
    出已為付款提示之證據，發票人如抗辯未為提示，依票據法
    第124 條準用同法第95條但書之規定，應由發票人負舉證之
    責，最高法院84年度台抗字第22號裁判意旨參照。本件相對
    人於聲請就系爭本票裁定准許強制執行時，主張其已向抗告
    人提示，惟部分票款未獲給付，抗告人未能證明相對人未為
    付款之提示，其抗辯相對人未為付款提示，自非可採。至抗
    告人主張系爭本票係擔保附條件買賣分期付款方式購車之擔
    保本票，所購買之車輛已經由相對人取回乙節即使屬實，亦
    係實體法上之爭執，應由抗告人另行提起訴訟，以資解決，
    尚非本件非訟程序所得加以審究，是抗告意旨求予廢棄原裁
    定為無理由，應予駁回。
四、據上論結，本件抗告人己○○之抗告為不合法，抗告人允尚
    工程企業有限公司之抗告為無理由，依非訟事件法第46條、
    第21條第2 項，民事訴訟法第495 條之1 第1 項、第444 條
    第1 項前段、第449 條第1 項、第95條、第78條、第85條第
    1項前段，裁定如主文。
中    華    民    國    95    年    4     月    14    日
                民事第一庭  審判長法  官  郭琇玲
                                  法  官  林曉芳
                                  法  官  賴惠慈
以上正本係照原本作成。
本裁定除以適用法規顯有錯誤為理由，並經本院許可外，不得再
抗告。如提起再抗告，應於收受後10日內，向本院提出再抗告狀
，並繳納再抗告費新台幣1,000 元。
中    華    民    國    94    年    4     月    14    日
                                  書記官  黃泰能


司法院資訊處製作；財團法人民間司法改革基金會備份。
